Minutes et répertoires du notaire Pierre LOUVEAU, 23 mars 1802 - 6 janvier 1827 (étude XXXVIII)
Archives nationales
- Répertoire(s) de Pierre LOUVEAU, 23 mars 1802 - 8 avril 1840; MC/RE/XXXVIII/13 - MC/RE/XXXVIII/16
  - Répertoire. 1818, 28 novembre - 1826, 5 juillet, 28 novembre 1818 - 5 juillet 1826; MC/RE/XXXVIII/15
    - Inventaire après décès: Beaujean, Jean-Henri. peintre en bâtiments. Ours (rue aux), n° 28., 21 mai 1824
      inventaire après décès; Ours (rue aux); Beaujean, Jean-Henri; peintre; peintre en bâtiment
    - Inventaire après décès: Ganneval, Victor-Honoré-Frédéric. jurisconsulte. Louvois (rue de), n° 7., 11 juin 1824
      inventaire après décès; Louvois (rue de); Ganneval, Victor-Honoré-Frédéric; juriste
    - Inventaire après décès: Prieur, Marie-Lucienne. Benoit, Simon (veuve). Sainte-Apolline (rue), n° 2., 7 juillet 1824
      inventaire après décès; Sainte-Apolline (rue); Prieur, Marie-Lucienne; Benoit, Simon
    - Inventaire après décès: Henry, Marie-Madeleine-Claude. Leduc, Pierre (épouse)., 23 juillet 1824
      inventaire après décès; Henry, Marie-Madeleine-Claude; Leduc, Pierre
    - Inventaire après décès: Despreaux, Augustin. Vins (marchand de). Faubourg-Saint-Martin (rue du), n° 222., 5 août 1824
      inventaire après décès; Faubourg-Saint-Martin (rue du); Despreaux, Augustin; commerçant
    - Inventaire après décès: Besson, Marie-Thérèse. Goret, Charles (épouse). ancien sous-chef vérificateur à la commission des contributions de Paris. Cherche-Midi (rue du), n° 28., 11 août 1824
      inventaire après décès; Cherche-Midi (rue du); Besson, Marie-Thérèse; Goret, Charles
    - Inventaire après décès: Noël, Marie-Madeleine. Parer, Nicolas (épouse). épicier (marchand). Saint-Sébastien (rue), n° 25., 3 septembre 1824
      inventaire après décès; Saint-Sébastien (rue); Noël, Marie-Madeleine; Parer, Nicolas; commerçant
    - Inventaire après décès: Houssaye, Marie-Olympe de. Harscoüet vicomte de Saint-Georges, Frédéric-Prosper (épouse). Azé (Mayenne)., 24 septembre 1824
      inventaire après décès; Azé (Mayenne); Houssaye, Marie-Olympe de; Harscoüet de Saint-Georges, Frédéric-Prosper
    - Inventaire après décès: Lemaire, Frédéric-Dominique. fondeur en cuivre. Montmorency (rue de), n° 31., 15 octobre 1824
      inventaire après décès; Montmorency (rue de); Lemaire, Frédéric-Dominique; fondeur
    - Inventaire après décès: Blanchin, Louis-Hippolyte-Jean-François. ancien chef de division à l'administration des postes et pensionnaire de ladite administration. Saint-Roch (rue), n° 10, Poissonnière., 19 octobre 1824
      inventaire après décès; Saint-Roch (rue); Blanchin, Louis-Hippolyte-Jean-François
    - Inventaire après décès: Lebreton, Joseph-Guy. marchand et propriétaire. Cinq-Diamants (rue des), n° 2., 21 octobre 1824
      inventaire après décès; Cinq-Diamants (rue des); Lebreton, Joseph-Guy; commerçant
    - Inventaire après décès: Porée, Jean-Baptiste-Louis-Christophe. garde magasin. Caire (rue du), n° 6., 9 novembre 1824
      inventaire après décès; Caire (rue du); Porée, Jean-Baptiste-Louis-Christophe
    - Inventaire après décès: Deharme, Marie-Thérèse-Victoire. Leclerc, Aristide-Hyacinthe (épouse)., 10 novembre 1824
      inventaire après décès; Deharme, Marie-Thérèse-Victoire; Leclerc, Aristide-Hyacinthe
    - Inventaire après décès: Lefevre, François., 22 novembre 1824
      inventaire après décès; Lefevre, François
    - Inventaire après décès: Decauville, Henri-Joseph. propriétaire à la Martinière. Saclay, 8 décembre 1824
      inventaire après décès; Saclay (Essonne); Decauville, Henri-Joseph
    - Inventaire après décès: Girerd, Joseph-Balthazard. négociant (ancien). Saint-Fiacre (rue), n° 4., 14 décembre 1824
      inventaire après décès; Saint-Fiacre (rue); Girerd, Joseph-Balthazard; négociant
    - Inventaire après décès: Lugou, Thérèse. Bassot, François-Joseph-Marie (épouse). artiste musicien., 12 janvier 1825
      inventaire après décès; Lugou, Thérèse; Bassot, François-Joseph-Marie; artiste; musicien
    - Inventaire après décès: Jacquemin, Denise-Virginie. Annaert, Jean-David (épouse). tailleur d'habits. Tiquetonne (rue), n° 25., 22 janvier 1825
      inventaire après décès; Tiquetonne (rue); Jacquemin, Denise-Virginie; Annaert, Jean-David; tailleur d'habits
    - Inventaire après décès: Mazurier, Sébastien. charretier., 14 février 1825
      inventaire après décès; Mazurier, Sébastien; transporteur de marchandises; conducteur de véhicules
    - Inventaire après décès: Achard, Henri-Louis. Panoramas (passage des), n° 15., 19 mars 1825
      inventaire après décès; Panoramas (passage des); Achard, Henri-Louis
    - Inventaire après décès: Marteaux, Marie-Louise. Quincampoix (rue), n° 64., 22 mars 1825
      inventaire après décès; Quincampoix (rue); Marteaux, Marie-Louise
    - Inventaire après décès: Girarbon, Jean-François-Dorothée., 21 avril 1825
      inventaire après décès; Girarbon, Jean-François-Dorothée
    - Inventaire après décès: Poiret, Louis-Antoine. épicier (marchand). Saint-Martin (rue), n° 137., 27 avril 1825
      inventaire après décès; Saint-Martin (rue); Poiret, Louis-Antoine; commerçant
    - Inventaire après décès: Bailleux, Adélaïde-Josèphe-Antoinette. Plaignol, Jean-Noël (épouse). ex employé à l'octroi municipal de Paris et militaire retraité. Gérard-Beauquet (rue), n° 2., 4 mai 1825
      inventaire après décès; Gérard-Beauquet (rue); Bailleux, Adélaïde-Josèphe-Antoinette; Plaignol, Jean-Noël; militaire
    - Inventaire après décès: Chevreteau, Marie-Marguerite. Triard, Pierre (épouse). cordonnier. Ours (rue aux), n° 7., 31 mai 1825
      inventaire après décès; Ours (rue aux); Chevreteau, Marie-Marguerite; Triard, Pierre; cordonnier
    - Inventaire après décès: Irlande, Marguerite. Mazières, Edme-Pierre (épouse). bronze (marchand de). Neuve Saint-Eustache (rue), n° 5. Pantin., 23 juin 1825
      inventaire après décès; Pantin (Seine-Saint-Denis); Neuve-Saint-Eustache (rue); Irlande, Marguerite; Mazières, Edme-Pierre; forgeron
    - Inventaire après décès: Ollivier, Jeanne-Françoise. Allix, Nicolas-Martin (veuve). employé au ministère de la guerre., 24 juin 1825
      inventaire après décès; Ollivier, Jeanne-Françoise; Allix, Nicolas-Martin; fonctionnaire
    - Inventaire après décès: Leclerc, Joséphine-Constance-Adélaïde. Roquépine (rue)., 30 juin 1825
      inventaire après décès; Roquépine (rue); Leclerc, Joséphine-Constance-Adélaïde
    - Inventaire après décès: Benard, Marguerite-Françoise. épouse de Denis Ligué et veuve de Pivert, Honoré-Georges. jardinier maraîcher. Vinaigriers (rue des), n° 9., 1er juillet 1825
      inventaire après décès; Vinaigriers (rue des); Benard, Marguerite-Françoise; Ligué, Denis; Pivert, Honoré-Georges; jardinier; maraîcher
    - Inventaire après décès: Grimoult, Jean-Baptiste-Pierre-Joseph. employé au ministère de l'intérieur., 5 juillet 1825
      inventaire après décès; Grimoult, Jean-Baptiste-Pierre-Joseph
    - Inventaire après décès: Brulé, Etienne-Nicolas. jardinier maraîcher. Chopinette (rue de la), n° 4., 27 juillet 1825
      inventaire après décès; Chopinette (rue de la); Brulé, Etienne-Nicolas; jardinier; maraîcher
    - Inventaire après décès: Baudet, Louise-Marie. Tiran, Antoine (épouse). colporteur à Lyon (Rhône)., 10 août 1825
      inventaire après décès; Lyon (Rhône); Baudet, Louise-Marie; Tiran, Antoine
    - Inventaire après décès: Rey, Jean. serrurier. Paon (rue du), n° 8., 12 août 1825
      inventaire après décès; Paon (rue du); Rey, Jean; serrurier
    - Inventaire après décès: Jard, Louise-Félicité. Faurie, Jacques (veuve). négociant (ancien)., 26 septembre 1825
      inventaire après décès; Jard, Louise-Félicité; Faurie, Jacques; négociant
    - Inventaire après décès: Foucault, Anne-Pierrette-Félicité. Bourré, Pierre (épouse). parfumeur (garçon). Prêcheurs (rue des), n° 10., 22 octobre 1825
      inventaire après décès; Prêcheurs (rue des); Foucault, Anne-Pierrette-Félicité; Bourré, Pierre; parfumeur
    - Inventaire après décès: Calmels, Naamas. coutelier (ancien). Contrescarpe (rue de la), n° 4, Dauphine., 22 octobre 1825
      quittance du 14 juin 1810, ET/XLIV/780
      inventaire après décès; Contrescarpe (rue de la); Calmels, Naamas; forgeron
    - Procès verbal tendant à inventaire après décès: Frémont, Marie-Augustine-Victoire. Faivre dit Febure, Pierre-François (épouse). négociant (ancien). Faubourg-Saint-Denis (rue du), n° 39., 24 octobre 1825
      inventaire après décès; Faubourg-Saint-Denis (rue du); Frémont, Marie-Augustine-Victoire; Faivre dit Febure, Pierre-François; Febure, Pierre François; négociant
    - Inventaire après décès: Roche, Alfred-François-Elisabeth. docteur en médecine., 27 octobre 1825
      inventaire après décès; Roche, Alfred-François-Elisabeth; médecin
    - Inventaire après décès: Commard, Laurent. négociant (ancien). Faubourg-Saint-Denis (rue du), n° 17., 12 novembre 1825
      inventaire après décès; Faubourg-Saint-Denis (rue du); Commard, Laurent; négociant
    - Inventaire après décès: Chesnel Larossière, Marie-Jeanne. Letendre, Ange-Marie (épouse). pharmacien. Fers (rue aux), n° 36., 2 décembre 1825
      inventaire après décès; Fers (rue aux); Chesnel Larossière, Marie-Jeanne; Letendre, Ange-Marie; pharmacien
    - Inventaire après décès: Gaudichier, Michel-Marie. boulanger (ancien)., 23 décembre 1825
      inventaire après décès; Gaudichier, Michel-Marie; boulanger
    - Inventaire après décès: Somon, Agathe-Claudine. Varin, Claude-Louis (épouse). châle (ouvrier en)., 24 décembre 1825
      inventaire après décès; Somon, Agathe-Claudine; Varin, Claude-Louis; fabricant d'accessoires vestimentaires
    - Inventaire après décès: Defricourt, Jean-Baptiste. mercier (marchand). Dauphine (rue), n° 61., 10 janvier 1826
      inventaire après décès; Dauphine (rue); Defricourt, Jean-Baptiste; commerçant
    - Inventaire après décès: Lamy, Jean-Nicolas. limonadier (ancien marchand)., 22 février 1826
      inventaire après décès; Lamy, Jean-Nicolas; restaurateur
    - Inventaire après décès: Boullanger, Hélène-Louise-Adélaïde. Fissier, Pierre-Nicolas (épouse). propriétaire. Montorgueil (rue), n° 54., 12 avril 1826
      inventaire après décès; Montorgueil (rue); Boullanger, Hélène-Louise-Adélaïde; Fissier, Pierre-Nicolas
    - Inventaire après décès: Dupuis, Geneviève-Marguerite. Debeaune, Jean-Marie-Thomas (veuve). cuisinier. Marche (rue de la), n° 14., 22 avril 1826
      inventaire après décès; Marche (rue de la); Dupuis, Geneviève-Marguerite; Debeaune, Jean-Marie-Thomas; cuisinier
    - Inventaire après décès: Ecosse, Pierre-André. Saint-Denis (rue), n° 283., 29 avril 1826
      inventaire après décès; Saint-Denis (rue); Ecosse, Pierre-André
    - Inventaire après décès: Prévost, Jeanne. Prot, Pierre (épouse). fruitier (marchand). Boucher (rue), n° 3., 1er mai 1826
      inventaire après décès; Boucher (rue); Prévost, Jeanne; Prot, Pierre; commerçant
    - inventaire après interdiction. Boisseau, Anne-Victoire. Fremont, Julien (veuve). marchand (ancien). Faubourg-Saint-Martin (rue du), n° 71., 2 mai 1826
      inventaire; Faubourg-Saint-Martin (rue du); Boisseau, Anne-Victoire; Fremont, Julien; commerçant
    - Inventaire après décès: Arnault de Gorse, Louis-Joseph-Xavier. sous-commissaire de marine à Marie-Galante. Ecole (quai de l'), n° 8., 9 mai 1826
      inventaire après décès; Ecole (quai de l'); Arnault de Gorse, Louis-Joseph-Xavier
    - Inventaire après décès: Tiran, Antoine. marchand (ancien). Le Pré-Saint-Gervais, Grande rue., 11 mai 1826
      inventaire après décès; Le Pré-Saint-Gervais (Seine-Saint-Denis); Tiran, Antoine; commerçant
    - Inventaire après décès: Klinger, André. brodeur éventailliste. Phélipeaux (rue), n° 28., 30 mai 1826
      inventaire après décès; Phélipeaux (rue); Klinger, André; brodeur; fabricant d'accessoires vestimentaires
    - Inventaire après décès: Radu, Louis-François. propriétaire. Taitbout (rue), n° 29., 31 mai 1826
      inventaire après décès; Taitbout (rue); Radu, Louis-François
  - Répertoire. 1826, 6 juillet - 1840, 8 avril, 6 juillet 1826 - 8 avril 1840; MC/RE/XXXVIII/16
    Répertoire des notaires Pierre Louveau ( 6 juillet 1826-6 janvier 1827), Eugène- Pierre Louveau (7 janvier 1827-8 avril 1840).
    - Inventaire après décès: Convert, Charles-François-Romain. épicier (marchand). Faubourg-Saint-Martin (rue du), n° 66., 13 mars 1827
      MC/RE/XXXVIII/16
      inventaire après décès; Faubourg-Saint-Martin (rue du); Convert, Charles-François-Romain; commerçant
    - Inventaire après décès: Grassot, Marie-Louise. Ythier Lefevre dit Dubour, Jean-Théodore (épouse). ébéniste et fabricant de nécessaire. Guillemites (rue des), n° 2., 16 mars 1827
      inventaire après décès; Guillemites (rue des); Grassot, Marie-Louise; Ythier Lefevre dit Dubour, Jean-Théodore; Dubour, Jean Théodore; ébéniste
    - Inventaire après décès: Duval, Louise. Fleury, Pierre-François (veuve). boucher (ancien). Saint-Jacques (rue), n° 119., 21 mars 1827
      inventaire après décès; Saint-Jacques (rue); Duval, Louise; Fleury, Pierre-François; boucher
    - Inventaire après décès: Triard, Pierre. cordonnier. Ours (rue aux), n° 56., 28 mars 1827
      inventaire après décès; Ours (rue aux); Triard, Pierre; cordonnier
    - Inventaire après décès: Pommeret, Jean., 4 avril 1827
      inventaire après décès; Pommeret, Jean
    - Inventaire après décès: Pacra, Auger-Bernard. bimbelotier. Limoges (rue de), n° 2., 26 avril 1827
      inventaire après décès; Limoges (rue de); Pacra, Auger-Bernard; tabletier
    - Inventaire après décès: Gamin, Jean-Baptiste. employé à l'administration des hospices. Saint-Dominique (rue), n° 10, Faubourg Saint-Germain., 12 mai 1827
      inventaire après décès; Saint-Dominique-Saint-Germain (rue); Gamin, Jean-Baptiste
    - Inventaire après décès: Duverger, Marie-Catherine. Chatel, Pierre-Louis-Félicité (épouse). négociant. Louvre (place du), n° 16., 16 mai 1827
      inventaire après décès; Louvre (place du); Duverger, Marie-Catherine; Chatel, Pierre-Louis-Félicité; négociant
    - Inventaire après décès: Dartois, Marie-Madeleine. Fouinat, Louis (épouse). Vins (marchand de). Saints-Pères (rue des), n° 55., 11 juin 1827
      inventaire après décès; Saints-Pères (rue des); Dartois, Marie-Madeleine; Fouinat, Louis; commerçant
    - Inventaire après décès: Commard, Catherine. Fossés-Saint-Victor (rue des), couvent des Dames Chanoinesses Anglaises de Saint-Augustin., 12 juin 1827
      inventaire après décès; Commard, Catherine
    - Inventaire après décès: Lumière, Marie-Anne-Joséphine. Achard, Henri-Louis (veuve). Montmartre (rue), n° 168., 29 juin 1827
      inventaire après décès; Montmartre (rue); Lumière, Marie Anne Joséphine; Achard, Henri Louis
    - Inventaire après décès: Gervais, Jean-Louis. boucher (marchand). Saint-Martin (rue), n° 89., 18 juillet 1827
      inventaire après décès; Saint-Martin (rue); Gervais, Jean-Louis; boucher
    - inventaire après disparition. Grandin, Guillaume-Otton. militaire., 17 août 1827
      inventaire; Grandin, Guillaume-Otton; militaire
    - Inventaire après décès: Benner, Anne-Barbe. Schmillenzky, Jean (épouse). Montorgueil (rue), n° 96., 6 septembre 1827
      inventaire après décès; Montorgueil (rue); Benner, Anne-Barbe; Schmillenzky, Jean
    - Inventaire après décès: Gaignant, Charles. Deux-Ecus (rue des), n° 14., 25 septembre 1827
      inventaire après décès; Deux-Ecus (rue des); Gaignant, Charles
    - inventaire après absence. Grandin, Guillaume-Otton., 24 octobre 1827
      inventaire; Grandin, Guillaume-Otton
    - Inventaire après décès: Aube, Jacques-Magloire. Faubourg-Poissonnière (rue du), n° 56., 3 décembre 1827
      inventaire après décès; Faubourg-Poissonnière (rue du); Aube, Jacques-Magloire
    - Inventaire après décès: Langlois, Hélène-Louise-Fortunée. Blondel, Achille (épouse). Saint-Denis (rue), n° 234., 20 décembre 1827
      inventaire après décès; Saint-Denis (rue); Langlois, Hélène-Louise-Fortunée; Blondel, Achille
    - Inventaire après décès: Boisseau, Anne-Victoire. Fremont, Julien (veuve)., 21 décembre 1827
      inventaire après décès; Boisseau, Anne-Victoire; Fremont, Julien
    - Inventaire après décès: Lambotin, Pierre. Saint-Thomas d'Enfer (rue), n° 1 bis., 19 janvier 1828
      inventaire après décès; Saint-Thomas-d'Enfer (rue); Lambotin, Pierre
    - Inventaire après décès: Dupuis, Eugénie-Victoire. Masches, Louis-Antoine-Auguste (épouse). Temple (rue du), n° 101., 11 février 1828
      inventaire après décès; Temple (rue du); Dupuis, Eugénie-Victoire; Masches, Louis-Antoine-Auguste
    - Inventaire après décès: Brochet de Verigny, Marie-Félix-Françoise. épouse de Mackau, Ange-René-Armand (baron de). contre-amiral. Bourbon (rue de), n° 82., 14 février 1828
      inventaire après décès; Bourbon (rue de); Brochet de Verigny, Marie-Félix-Françoise; Mackau, Ange-René-Armand; Mackau (baron de)
    - Inventaire après décès: Gallimard, François-Arsène. Fossés-Montmartre (rue des), n° 24., 22 février 1828
      inventaire après décès; Fossés-Montmartre (rue des); Gallimard, François-Arsène
    - Inventaire après décès: Geoffroy, Charles-François. Saint-Martin (rue), n° 129., 1er mars 1828
      inventaire après décès; Saint-Martin (rue); Geoffroy, Charles-François
    - Inventaire après décès: Leclerc, Jean-Nicolas. Chabrol (rue de), n° 18., 22 avril 1828
      inventaire après décès; Chabrol (rue de); Leclerc, Jean-Nicolas
    - Inventaire après décès: Regnier, Jean-Baptiste-Victor., 22 mai 1828
      inventaire après décès; Regnier, Jean-Baptiste-Victor
    - Inventaire après décès: Thierret, Jeanne-Catherine-Sophie. veuve en premières noces de Nicolas Michel Leblanc, et en secondes de Jean Nicolas Leclerc., 6 juin 1828
      inventaire après décès; Thierret, Jeanne-Catherine-Sophie; Leclerc, Jean-Nicolas; Leblanc, Nicolas-Michel
    - Inventaire après décès: Levillain, Marie-Adèle. Leclerc, Aristide-Hyacinthe (épouse). Chabrol (rue de), n° 18., 16 juin 1828
      inventaire après décès; Chabrol (rue de); Levillain, Marie-Adèle; Leclerc, Aristide-Hyacinthe
    - Inventaire après décès: Duhamel, Suzanne-Edmée. Spronck, Henri-Joseph (épouse). bois (marchand de). Invalides (boulevard des), n°s 6 et 8., 26 juin 1828
      inventaire après décès; Invalides (boulevard des); Duhamel, Suzanne-Edmée; Spronck, Henri-Joseph; négociant
    - Inventaire après décès: Lasson, François. Saint-Martin (rue), n° 226., 1er juillet 1828
      inventaire après décès; Saint-Martin (rue); Lasson, François
    - Inventaire après décès: Chardin, Henriette-Cécile-Simone. Pelletier, Pierre-Désiré (épouse). épicier. Guérin-Boisseau (rue), n° 23., 10 juillet 1828
      inventaire après décès; Guérin-Boisseau (rue); Chardin, Henriette-Cécile-Simone; Pelletier, Pierre-Désiré; commerçant
    - Inventaire après décès: Regnier, Adèle-Marie. Vidal, Pierre-Jean-Philippe (épouse)., 25 juillet 1828
      inventaire après décès; Regnier, Adèle-Marie; Vidal, Pierre-Jean-Philippe
    - Inventaire après décès: Lemaire, Madeleine-Jeanne. Lespes, Pierre (veuve). Saint-Martin (rue), n° 180., 6 août 1828
      inventaire après décès; Saint-Martin (rue); Lemaire, Madeleine-Jeanne; Lespes, Pierre
    - Inventaire après décès: Perrier, Adélaïde. Lecomte, Augustin (épouse). Faubourg-Saint-Martin (rue du), n° 54., 9 août 1828
      inventaire après décès; Faubourg-Saint-Martin (rue du); Perrier, Adélaïde; Lecomte, Augustin
    - Inventaire après décès: Piel, Jean-François-Stanislas. Fontaines (rue des), n° 12., 12 août 1828
      inventaire après décès; Fontaines (rue des); Piel, Jean-François-Stanislas
    - Inventaire après décès: Rouffe, Abraham. Saint-Martin (boulevard), n° 31., 2 septembre 1828
      inventaire après décès; Saint-Martin (boulevard); Rouffe, Abraham
    - Inventaire après décès: Bachelier, Pierre. Mouffetard (rue), n° 68., 4 septembre 1828
      inventaire après décès; Mouffetard (rue); Bachelier, Pierre
    - Inventaire après décès: Lacaze, Catherine. Detousson, Jean (épouse). Grands-Augustins (rue des), n° 47., 15 octobre 1828
      inventaire après décès; Grands-Augustins (rue des); Lacaze, Catherine; Detousson, Jean
    - Inventaire après décès: Deschamps, Barbe. Lepoix, Nicolas-Marie (épouse). Charenton (rue de), n° 61., 31 octobre 1828
      inventaire après décès; Charenton (rue de); Deschamps, Barbe; Lepoix, Nicolas-Marie
    - Inventaire après décès: Messager, Nicolas. huissier (ancien). Charlot (rue), n° 5., 3 novembre 1828
      inventaire après décès; Charlot (rue); Messager, Nicolas; huissier
    - Inventaire après décès: Despots, Pierre-Louis-Denis. Neuve-Saint-Laurent (rue), n° 11., 18 décembre 1828
      inventaire après décès; Neuve-Saint-Laurent (rue); Despots, Pierre-Louis-Denis
    - Inventaire après décès: Lalouet, Marie-Françoise. Panseron, Pierre-Louis (veuve). employé à la trésorie. Italiens (boulevard des), n° 11., 5 janvier 1829
      inventaire après décès; Italiens (boulevard des); Lalouet, Marie-Françoise; Panseron, Pierre-Louis
    - Inventaire après décès: Bordier, Anne-Madeleine. Chassac, Jacques (veuve). maçon (ancien maître) et propriétaire. Geoffroy-l'Asnier (rue), n° 14., 29 janvier 1829
      inventaire après décès; Geoffroy-l'Asnier (rue); Bordier, Anne-Madeleine; Chassac, Jacques; maçon
    - Inventaire après décès: Grieu, Marie-Claude de. Estièvre marquis de Tremauville, Pierre-Bruno-Emmanuel (veuve)., 12 février 1829
      inventaire après décès; Grieu, Marie-Claude de; Estievre de Tremauville, Pierre-Bruno-Emmanuel; Tremauville (marquis de)
    - Inventaire après décès: Allemagne, Marianne dite d'. Lacroix, Denis-Pierre-Thomas (épouse). La Reynie (rue de), n° 26., 17 février 1829
      inventaire après décès; La-Reynie (rue de); Allemagne, Marianne dite d'; Lacroix, Denis-Pierre-Thomas
    - Inventaire après décès: Chardon, Marie-Joséphine. Cheron, François-Auguste (épouse). épicier. Moineaux (rue des), n° 23., 25 février 1829
      inventaire après décès; Moineaux (rue des); Chardon, Marie-Joséphine; Cheron, François-Auguste; commerçant
    - Inventaire après décès: Duflocq, Augustin-Victor. Transnonain (rue), n° 9., 28 février 1829
      inventaire après décès; Transnonnain (rue); Duflocq, Augustin-Victor
    - Inventaire après décès: Jonas, Thérèse. Abramson, Jacob (veuve). Petites-Ecuries (rue des), n° 9., 2 mars 1829
      inventaire après décès; Petites-Ecuries (rue des); Jonas, Thérèse; Abramson, Jacob
    - Inventaire après décès: Brasnu dit Lachapelle, Pierre-Charles., 20 mars 1829
      inventaire après décès; Brasnu dit Lachapelle, Pierre-Charles; Lachapelle, Pierre-Charles
    - Inventaire après décès: Hamel, Louis-Joseph. Greneta (rue), n° 50 bis., 1er avril 1829
      inventaire après décès; Greneta (rue); Hamel, Louis-Joseph
    - Inventaire après décès: Buglel, Pierre-Philippe. propriétaire. Pépinière (rue de la), n° 5., 7 avril 1829
      inventaire après décès; Pépinière (rue de la); Buglel, Pierre-Philippe
    - Inventaire après décès: Poissant, Pierre-François. Varennes (rue de), n° 3, Faubourg Saint-Germain., 9 avril 1829
      inventaire après décès; Varenne (rue de); Poissant, Pierre-François
    - Inventaire après décès: Petitfils, Louise-Madeleine. Pommeret, Jean (veuve). Geoffroy-l'Angevin (rue), n° 28., 13 avril 1829
      inventaire après décès; Geoffroy-l'Angevin (rue); Petitfils, Louise-Madeleine; Pommeret, Jean
    - Inventaire après décès: Marchet, Charles-Julien-François. Montorgueil (rue), n° 71., 30 avril 1829
      inventaire après décès; Montorgueil (rue); Marchet, Charles-Julien-François
    - Inventaire après décès: Lanaux, Louise-Adrienne. Cornu, Louis-Jean-André-Charles (épouse). Temple (rue du), n° 42., 1er mai 1829
      inventaire après décès; Temple (rue du); Lanaux, Louise-Adrienne; Cornu, Louis-Jean-André-Charles
    - Inventaire après décès: Hubert, Eustache. rentier. Royale (place), n° 9., 7 mai 1829
      inventaire après décès; Royale (place); Hubert, Eustache